臺灣彰化地方法院刑事判決　　　　　　　94年度訴字第1285號
公　訴　人　臺灣彰化地方法院檢察署檢察官
被　　　告　甲○○
上列被告因違反毒品危害防制條例案件，經檢察官提起公訴（94
年度毒偵字第3371號），本院合議庭裁定由受命法官獨任進行簡
式審判程序，茲判決如下：
    主  文
甲○○連續施用第一級毒品，累犯，處有期徒刑壹年。扣案之第
一級毒品海洛因壹包（淨重零點伍公克；空包裝重零點貳陸公
克）沒收銷燬之；注射針筒壹支沒收。
    事  實
一、甲○○曾於民國86年間因違反肅清煙毒條例案件，經本院以
    86年度訴字第147 號刑事判決判處有期徒刑3 年4 月，經上
    訴由臺灣高等法院臺中分院以86年度上訴字第1144號刑事判
    決撤銷原判決，判處有期徒刑3 年8 月確定；復於86年間因
    違反麻醉藥品管理條例案件，經本院以86年度易字第850 號
    刑事判決判處有期徒刑4 月，經上訴由臺灣高等法院臺中分
    院以86年度上易字第1670號刑事判決駁回上訴確定，上揭二
    罪，經聲請法院裁定應執行有期徒刑3 年10月確定後，並移
    送執行，於88年9 月15日縮短刑期假釋出監並付保護管束，
    復於假釋保護管束期間，於90年間因竊盜案件，經本院以90
    年度易字第415 號刑事判決判處有期徒刑1 年確定，並經撤
    銷假釋，應執行殘刑有期徒刑1 年8 月19日，而接續執行，
    並於93年6 月5 日執行完畢。其前於90年間因施用毒品案件
    ，經本院以90年度毒聲字第108 號裁定送勒戒處所觀察、勒
    戒後，認有繼續施用毒品之傾向，經本院以90年度毒聲字第
    2047號裁定令入戒治處所施以強制戒治，並以90年度毒聲字
    第3866號裁定停止戒治付保護管束，於91年5 月11日保護管
    束期滿視為強制戒治執行完畢，經臺灣彰化地方法院檢察署
    檢察官於91年5 月15日以91年度戒毒偵字第467 號、第468
    號、第469 號、第470 號為不起訴處分確定。詎其不知悔改
    ，明知海洛因業經公告為毒品危害防制條例第2 條第2 項所
    列管之第1 級毒品，不得非法持有、施用，復基於施用第1
    級毒品海洛因之概括犯意，於前揭強制戒治執行完畢釋放後
    5 年內，自94年4 月3 日某時起迄94年4 月7 日上午約6 、
    7 時許止，在其位於彰化縣鹿港鎮詔安里吳厝巷1 之12號住
    處內，將海洛因摻水以注射針筒注射入體內之方式，平均2
    日施用1 次，連續施用第1 級毒品海洛因多次。嗣經警方於
    94 年4月7 日上午7 時30分，持本院核發之搜索票，至其前
    揭住處搜索而查獲，並扣得海洛因1 包（淨重0.53公克；空
    包裝重0.26公克）及供其施用毒品海洛因所用之注射針筒1
    支，且於94年4 月7 日上午10時10分採尿送驗後，始知上情
二、案經彰化縣警察局鹿港分局報請臺灣彰化地方法院檢察署檢
    察官偵查起訴。
    理  由
一、本案被告甲○○所犯係死刑、無期徒刑、最輕本刑為3 年以
    上有期徒刑以外之罪，其於準備程序就前揭被訴事實為有罪
    之陳述，經受命法官告知簡式審判程序之旨，並聽取其與公
    訴人之意見後，本院認無不得或不宜改依簡式審判程序進行
    之處，爰依刑事訴訟法第273 條之1 第1 項、第284 條之1
    ，裁定本案由受命法官獨任進行簡式審判程序，合先敘明。
二、訊據被告對其於上揭時、地連續施用第1 級毒品海洛因之事
    實，於本院審理時（參見本院94年9 月26日審判筆錄）坦承
    不諱，且有照片2 張附卷可參，並有扣案粉末1 包，經送驗
    後係第1 級毒品海洛因（淨重0.53公克；空包裝重0.26公克
    ），此有法務部調查局94年6 月3 日調科壹字第140011580
    號鑑定通知書1 紙（參見臺灣彰化地方法院檢察署94年度毒
    偵字第3371號卷宗第18頁）附卷可參；至扣案之注射針筒1
    支，係被告所有供施用第1 級毒品海洛因所用之物，業經被
    告供明在卷，可資佐證。另查：
  (一)被告係於94年4 月7 日上午10時10分，經臺灣彰化地方法院
    檢察署委託警方採集被告尿液送驗結果，呈嗎啡陽性反應，
    此有彰化縣政府衛生局94年4 月18日煙檢字第941549號煙毒
    尿液檢驗成績書及委託檢驗尿液代號與真實姓名對照認證單
    各1 紙（參見警卷第11頁、臺灣彰化地方法院檢察署94年度
    毒偵字第1839號卷宗第30頁）附卷可稽，足見被告確有施用
    第1 級毒品海洛因之事實。
  (二)按海洛因施用入人體後水解還原成嗎啡，再循嗎啡之代謝方
    式排出體外，業據行政院衛生署藥物食品檢驗局73藥檢壹字
    第030221號函說明綦詳，且依醫學臨床實驗及根據英國藥學
    會出版ＩｓｏｌａｔｉｏｎａｎｄＩｎｄｅｎｔｉｆｉｃａ
    ｔｉｏｎｏｆＤｒｕｇｓ乙書第293 頁載明：海洛因經注射
    入人體後，在體內迅速水解成６ＭｏｎｏａｃｅｔｙＩｍｏ
    ｒｐｈｉｎｅ，再緩緩繼續水解成嗎啡，然後再循嗎啡之謝
    方式排出，同書第431 至432 頁並載有：嗎啡經注射入人體
    後，約50% 以上於8 小時內自尿中排出，至24小時排出約90
    % ，但48小時後仍有微量可檢出等語。是參酌前揭報告及施
    用毒品之成癮性，被告自白於前揭時間有連續施用第1 級毒
    品海洛因多次之犯行等語，核與事實相符，應堪採信。
  (三)另犯毒品危害防制條例第10條施用第1 級、第2 級毒品之罪
    者，檢察官應先聲請法院裁定將被告令送勒戒處所觀察、勒
    戒，經觀察、勒戒後，認有繼續施用毒品傾向者，應由檢察
    官聲請法院裁定將被告令入戒治處所施以強制戒治，且經強
    制戒治執行完畢釋放後，5 年內再犯第10條之罪，檢察官應
    依一般刑事訴訟程序予以起訴論罪科刑，此觀諸毒品危害防
    制條例第20條第1 項、第2 項、第23條第2 項前段規定自明
    。經查，被告前於90年間因施用毒品案件，經本院以90年度
    毒聲字第108 號裁定送勒戒處所觀察、勒戒後，認有繼續施
    用毒品之傾向，經本院以90年度毒聲字第2047號裁定令入戒
    治處所施以強制戒治，並以90年度毒聲字第3866號裁定停止
    戒治付保護管束，於91年5 月11日保護管束期滿視為強制戒
    治執行完畢，經臺灣彰化地方法院檢察署檢察官於91年5 月
    15 日 以91年度戒毒偵字第467 號、第468 號、第469 號、
    第47 0號為不起訴處分確定等情之事實，此有臺灣高等法院
    被告全國前案紀錄表、臺灣彰化地方法院檢察署刑案資料查
    註紀錄表各1 紙附卷可參。被告前既曾因施用毒品案件，經
    強制戒治後，復因施用毒品，其於前開強制戒治執行完畢釋
    放後5 年內，再犯本案施用毒品罪，依毒品危害防制條例第
    23條第2 項之規定，屬應依法論罪科刑之行為，依前開說明
    ，本案被告上開所為，係於91年5 月11日強制戒治執行完畢
    釋放後5 年內，再犯毒品危害防制條例第10條第1 項施用第
    1 級毒品罪，事證明確，被告上開犯行洵堪認定。
三、按海洛因為毒品危害防制條例第2 條第2 項第1 款所明定之
    第1 級毒品。核被告所為，係犯同條例第10條第1 項之施用
    第1 級毒品罪。被告持有第1 級毒品進而施用，持有之低度
    行為為施用之高度行為所吸收，不另論持有毒品之罪。其先
    後多次施用第1 級毒品海洛因，時間緊接，犯罪構成要件相
    同，顯係基於概括犯意為之，依刑法第56條之規定，應論以
    1 罪，並加重其刑。另查，被告曾於86年間因違反肅清煙毒
    條例案件，經本院以86年度訴字第147 號刑事判決判處有期
    徒刑3 年4 月，經上訴由臺灣高等法院臺中分院以86年度上
    訴字第1144號刑事判決撤銷原判決，判處有期徒刑3 年8 月
    確定；復於86年間因違反麻醉藥品管理條例案件，經本院以
    86年度易字第850 號刑事判決判處有期徒刑4 月，經上訴由
    臺灣高等法院臺中分院以86年度上易字第1670號刑事判決駁
    回上訴確定，上揭二罪，經聲請法院裁定應執行有期徒刑3
    年10月確定後，並移送執行，於88年9 月15日縮短刑期假釋
    出監並付保護管束，復於假釋保護管束期間，於90年間因竊
    盜案件，經本院以90年度易字第415 號刑事判決判處有期徒
    刑1 年確定，並經撤銷假釋，應執行殘刑有期徒刑1 年8 月
    19日，而接續執行，並於93年6 月5 日執行完畢等情，此有
    臺灣高等法院被告全國前案紀錄表、臺灣彰化地方法院檢察
    署刑案資料查註紀錄表各1 份存卷可考，其於5 年內再犯本
    案有期徒刑以上之罪，為累犯，應依刑法第47條之規定加重
    其刑，並遞加之。又起訴書雖記載被告連續自94年3 月31日
    起至同年4 月6 日止連續施用第1 級毒品犯行，然業經公訴
    人於本院審理中更正起訴事實為被告自94年4 月3 日某時起
    迄94年4 月7 日上午約6 、7 時許止，連續施用第1 級毒品
    多次，附此敘明。爰審酌被告前因施用毒品案件經強制戒治
    執行完畢釋放後，仍未能徹底戒絕毒品，復犯本案施用毒品
    罪，顯見其無戒毒悔改之意，惟念其施用毒品之次數、施用
    毒品乃自戕一己之身體健康，尚未對他人造成危害，且犯後
    已坦承犯行，態度良好等一切情狀，量處如主文所示之刑。
四、至扣案之粉末1 包（淨重0.53公克；空包裝重0.26公克），
    經送驗後，係第1 級毒品海洛因，已如前述，又包裝海洛因
    之塑膠袋與海洛因無法完全析離，均屬違禁物，不問是否屬
    與犯人所有與否，依毒品危害防制條例第18條第1項 前段規
    定，併予宣告沒收銷燬之；另鑑定耗損之毒品，既已滅失，
    即無庸併予宣告沒收銷燬，附此敘明。另扣案之注射針筒1
    支，既係被告所有，且供施用毒品時所用之物，已據被告於
    本院審理中陳述明確，爰依刑法第38條第1 項第2 款規定予
    以沒收。
據上論斷，應依刑事訴訟法第273 條之1 第1 項、第299 條第1
項前段，毒品危害防制條例第10條第1 項、第18條第1 項前段，
刑法第11條、第56條、第47條、第38條第1 項第2 款、第51條第
9款 ，判決如主文。
本案經檢察官姚玎霖到庭執行職務。
中　　華　　民　　國　　94　　年　　9 　　月　　30　　日
                  刑事第一庭    法　官  唐中興
以上正本證明與原本無異。
如不服本判決，應於判決送達後10日內向本院提出上訴狀 (須附
繕本 )。
中　　華　　民　　國　　94　　年　　9 　　月　　30　　日
                                書記官  施惠卿
附錄本案判決論罪科刑法條：
毒品危害防制條例第10條
施用第1級毒品者，處6月以上5年以下有期徒刑。
施用第2級毒品者，處3年以下有期徒刑。
